【裁判字號】    96,訴,5232
【裁判日期】    970229
【裁判案由】    毒品危害防制條例
【裁判全文】
臺灣高雄地方法院刑事判決              96年度訴字第5232號
公  訴  人  臺灣高雄地方法院檢察署檢察官
被      告  甲○○
上列被告因毒品危害防制條例案件，經檢察官提起公訴（96年度
毒偵字第8504號），本院合議庭裁定由受命法官獨任進行簡式審
判程序，判決如下：
    主  文
甲○○施用第一級毒品，累犯，處有期徒刑捌月；扣案之海洛因
壹包（驗後淨重零點壹貳玖公克，另含殘留海洛因粉末難以完全
析離之包裝袋壹個），沒收銷燬之。又施用第二級毒品，累犯，
處有期徒刑肆月。應執行有期徒刑拾壹月；扣案之海洛因壹包（
驗後淨重零點壹貳玖公克，另含殘留海洛因粉末難以完全析離之
包裝袋壹個），沒收銷燬之。
    事實及理由
一、甲○○前因施用毒品案件，經本院以民國90年度毒聲字第63
    84號裁定令入戒治處所施以強制戒治，嗣經本院先後以91年
    度毒聲字第1680號、第5489號為停止戒治、撤銷停止戒治之
    裁定，於92年7 月23日強制戒治執行完畢釋放。又因施用毒
    品案件，經本院以90年度訴字第2724號、92年度訴字第931
    號分別判處應執行有期徒刑1 年、有期徒刑8 月確定，2 罪
    接續執行，於93年7 月20日縮短刑期假釋出監，並於94年3
    月6 日假釋期滿未經撤銷視為執行完畢。詎仍不知悔改，竟
    於上開強制戒治執行完畢釋放後5 年內，復分別基於施用第
    一、二級毒品之犯意，於96年9 月11日10時許，在其位於高
    雄市三民區○○○路638 巷72弄32之3 號4 樓之居所，先以
    將甲基安非他命置入玻璃球內燒烤吸食產生煙霧之方式，施
    用第二級毒品甲基安非他命1 次，再以將海洛因置入針筒注
    射靜脈之方式，施用第一級毒品海洛因1 次。嗣於同日12時
    許，在高雄市○○區○○路與鼎金後路口，因其騎乘機車未
    載安全帽而遭警盤查，當場扣得其持有海洛因1 包（驗前淨
    重0.138 公克、驗後淨重0.129 公克），並經採其尿液驗後
    ，結果呈嗎啡及甲基安非他命之陽性反應，始悉上情。
三、上開犯罪事實，有下列證據可資佐證：
(一)高雄市立凱旋醫院96年9 月26日編號A00000000 號濫用藥物
    尿液檢驗報告、高雄市政府局左營分局96年度查獲煙毒案件
    尿液送驗代碼姓名對照管制表各1 份。
(二)海洛因1 包（驗前淨重0.138 公克、驗後淨重0.129 公克）
    及高雄市立凱旋醫院96年10月29日高市凱醫驗字第5311號濫
    用藥物成品檢驗鑑定書1 份。
(三)被告於本院審理時之自白，核與事實相符，堪予採為認定事
    實之基礎。
四、按海洛因、甲基安非他命係毒品危害防制條例第2 條第2 項
    所定之第一、二級毒品。是核被告所為，係犯毒品危害條例
    例第10條第1 項、第2 項之施用第一級毒品罪及施用第二級
    毒品罪。其為施用而持有海洛因、甲基安非他命之低度行為
    ，均應為其施用之高度行為所吸收，均不另論罪。其所犯上
    開2 罪犯行，犯意各別，行為互殊，應予分論併罰。查被告
    前因施用毒品案件，經本院以90年度訴字第2724號、92年度
    訴字第931 號分別判處應執行有期徒刑1 年、有期徒刑8 月
    確定，2 罪接續執行，於93年7 月20日縮短刑期假釋出監，
    並於94年3 月6 日假釋期滿未經撤銷視為執行完畢，有臺灣
    高等法院被告前案紀錄表乙份在卷可憑，其受有期徒刑執行
    完畢後，5 年內故意再犯本件最重本刑為有期徒刑以上之2
    罪，俱為累犯，均應依刑法第47條第1 項規定，分別加重其
    刑。爰審酌被告因施用毒品案件，前經施以觀察、勒戒後，
    仍再犯本件犯行，足見其惡習已深，戒絕毒癮之意志不堅，
    未能體悟施用毒品對自己、家人造成之傷害及社會之負擔，
    自屬可議，犯後坦承犯行，尚有悔意，復參以施用毒品本質
    上係屬戕害自身健康之行為，尚未直接危害他人，反社會性
    之程度應屬較低等一切情狀，分別量處如主文所示之刑，並
    定其應執行刑，以示懲儆。
五、末查，扣案之海洛因1 小包（驗前淨重0.138 公克，驗後淨
    重0.129 公克），係毒品危害防制條例第2 條第2 項之第一
    級毒品，不問屬於犯人與否，應依毒品危害防制條例第18條
    第1 項前段之規定，宣告沒收銷燬之；而上開裝有海洛因之
    包裝袋1 個，因殘留海洛因粉末，難以完全析離，亦應一併
    依上開規定，予以宣告沒收銷燬之。至鑑驗耗損之海洛因，
    既已滅失，自無庸宣告沒收銷燬，附此敘明。
據上論斷，應依刑事訴訟法第273 條之1 第1 項、第299 條第1
項前段、第310 條之2 、第454 條，毒品危害防制條例第10條第
1 項、第2 項、第18條第1 項前段，刑法第11條、第47條第1 項
、第51條第5 款，判決如主文。
本案經檢察官乙○○到庭執行職務。
中    華    民    國    97    年    2     月    29    日
                  刑事第十一庭  法  官  林書慧
以上正本證明與原本無異。
如不服本判決應於收受本判決後10日內向本院提出上訴書狀，並
應敘述具體理由，如未敘述上訴理由者，應於上訴期間屆滿後20
日內補提理由書狀於本院（均須按他造當事人之人數附繕本）「
切勿逕送上級法院」。
中    華    民    國    97    年    2     月    29    日
                                書記官  鍾錦祥
附錄本件論罪科刑法條：
毒品危害防制條例第10條
施用第一級毒品者，處 6 月以上 5 年以下有期徒刑。
施用第二級毒品者，處 3 年以下有期徒刑。


司法院資訊處製作；財團法人民間司法改革基金會備份。
